臺灣高等法院刑事裁定
110年度抗字第1901號
抗  告  人  
即  被  告  傅啓榮




上列抗告人即被告因恐嚇取財等案件，不服臺灣新北地方法院中
華民國110年11月9日裁定（110年度易字第261號），提起抗告，
本院裁定如下：
    主  文
抗告駁回。                                             
    理  由
一、原裁定意旨略以：抗告人即被告傅啓榮經訊問後，坦承有傳
    送如起訴書所載之訊息及影像給告訴人廖英美之事實，惟否
    認恐嚇取財未遂犯行，然依起訴書所列事證，堪認其犯刑法
    第346條第3項、第1項之恐嚇取財未遂罪，犯罪嫌疑重大。
    又被告經原審傳喚、拘提均未到庭，於通緝後始到案，且覓
    保無著，有事實足認為有逃亡之虞；又本件恐嚇取財未遂之
    金額為新臺幣（下同）40萬元，危害社會治安，爰依刑事訴
    訟法第101條第1項第1款規定，自民國110年11月9日起羈押
    被告3月。　　
二、抗告意旨略以：被告未住在家裡，且家中無人，始發生開庭
    未到之情形，請求讓被告與家人聯繫以辦交保，並妥善安置
    2個小孩，日後均會到庭。　
三、按對於判決前關於管轄或訴訟程序之裁定，不得抗告。但關
    於羈押之裁定，不在此限；前項裁定已執行終結，受裁定人
    亦得提起抗告，法院不得以已執行終結而無實益為由駁回。
    抗告法院認為抗告無理由者，應以裁定駁回之，刑事訴訟法
    第404條第1項第2款、第2項及第412條分別定有明文。本件
    被告於110年11月11日（即收受原裁定後5日內）具狀經監所
    長官向本院提起抗告後，雖已於同年12月2日經原審法院諭
    知停止羈押釋放出所，原羈押裁定因此執行終結，惟依前開
    規定，被告所提抗告仍屬合法，合先說明。
四、經查：
(一)被告因涉犯刑法第346條第3項、第1項之罪經檢察官起訴，
    原審法院訊問被告後，認其犯恐嚇取財未遂罪之犯罪嫌疑重
    大，又經通緝到案，有相當理由足認為有逃亡之虞，依刑事
    訴訟法第101條第1項第1款之規定，於110年11月9日裁定羈
    押等情，業據本院核閱原審案卷確認無訛。又被告於110年1
    2月2日原審法院行準備程序時，對於檢察官起訴之犯罪事實
    為認罪之表示，原審審酌被告經訊問後坦承罪名，認無再行
    羈押之必要，當庭裁定被告停止羈押，並限制住居於其陳報
    之租屋處，有原審法院報到單、同日準備程序筆錄、本院在
    監在押全國紀錄表附卷可稽。
(二)被告涉嫌於109年1月19日及同年2月20日分別傳送訊息及照
    片恫嚇告訴人並要求交付40萬元，致其心生畏懼，惟拒不交
    付而恐嚇取財未遂之事實，有告訴人之指訴、手機訊息往來
    翻拍照片等證據可憑，且被告於原審準備程序中亦坦承上開
    犯行，是認其犯恐嚇取財未遂罪之犯罪嫌疑重大。又被告經
    原審法院合法傳喚、拘提均無正當理由未到案，經原審法院
    以110年新北院賢景丙科緝字第701號發布通緝，並於110年1
    1月9日緝獲歸案，有各該傳票及送達證書、拘票及拘提結果
    報告書、通緝書、原審準備期日筆錄、緝獲警詢筆錄在卷可
    參，是被告屢次接獲開庭通知後仍無正當理由不到庭，顯有
    規避司法審判之意，原審認有事實足認被告有逃亡之虞，符
    合刑事訴訟法第101條第1項第1款之羈押事由，非予羈押顯
    難進行後續之審判程序或將來之執行，而裁定予以羈押，經
    核尚無目的與手段間輕重失衡之情形，亦無明顯違反比例原
    則之情事，核屬原審審判職權之適法行使。被告空言主張未
    住在家中且家裡無其他人，故於原審法院開庭時未到云云，
    然並未提出相關佐證，難信屬實。
(三)綜上，原審以被告犯罪嫌疑重大，有事實足認為有逃亡之虞
    ，非予羈押顯難進行審判或執行，依刑事訴訟法第101條第1
    項第1款之規定，予以羈押，自屬適法。被告執前詞提起抗
    告，為無理由，應予駁回。
據上論斷，應依刑事訴訟法第412條，裁定如主文。
中　　華　　民　　國　　110 　年　　12　　月　　6 　　日
                  刑事第二十五庭審判長法  官 邱滋杉
                                      法  官 黃翰義
                                      法  官 邱瓊瑩

以上正本證明與原本無異。
不得抗告。
                                      書記官 桑子樑
中　　華　　民　　國　　110 　年　　12　　月　　6 　　日